臺灣臺中地方法院刑事判決　　　　　　　　　　　　九十三年度易緝字第三八號
　　公　訴　人　台灣台中地方法院檢察署檢察官
　　被　　　告　丙○○
右列被告因詐欺案件，經檢察官提起公訴（九十年度偵字第一０九九一號、第一０九
九二號、第一一三九一號）及該署移
十一年度偵字第四０六五號），被告於準備程序就被訴事實為有罪之陳述，經告知簡
式審判程序之旨，並聽取當事人之意見後，本院合議庭認宜適用簡式審判程序，裁定
由受命法官獨任行簡式審判程序，本院判決如左：
    主  文
丙○○連續意圖為自己不法之所有，以詐術使人將本人之物交付，處有期徒刑拾壹月
。緩刑年。
    事  實
一、丙○○曾係設於臺中縣太平市○○路○段三七九號佑祥汽車電機行之負責人，於
    民國（下同）八十九年底時，明知其已經濟困頓，並無支付債務之能力，竟基於
    意圖為自己不法所有之概括犯意，連續（一）於八十九年底，向戊○○佯稱願意
    代渠為販售大里、太平及霧峰等地區之ＡＭＡＬＩＥ  ＸＣＥＬ牌汽車機油，致
    戊○○不疑有他，與之交易，並約定每月貨款於月底結清，自九十年元月份起，
    至同年三月底，總計向戊○○詐得價值約新台幣（下同）一百十四萬九千八百四
    十元之油品（九十年一月份貨款：六萬元；同年二月份貨款：八十六萬八千三百
    二十元；同年三月份貨款：二十二萬一千五百二十元）。丙○○則簽發付款人均
    為臺中市第十一信用合作社力行分社、發票日均為九十年四月三十日、支票號碼
    分別為ＦＭ○三九五○一號及ＦＭ0000000號、面額分別為六萬元、二十
    二萬元；支票號碼ＦＭ0000000號、發票日九十年五月三十日、面額八十
    六萬八千元之支票各乙張予戊○○以資取信。丙○○得手後，旋於九十年二、三
    月間將上開部分油品販賣予達慶汽車之負責人林年佑，餘則用以扣抵丙○○積欠
    他人之債務。（二）於九十年三月十六日十八時許，至臺中市○○市○○路二段
    三八七號，向岱亨機車行之負責人乙○○，佯稱欲以九萬八千元之代價購買三陽
    牌、車號分別為ＨＫ七－○七八號及ＨＫ七－○七九號之重型機車各乙輛，並交
    支票號碼ＦＭ0000000號、發票日九十年四月三十日、付款人臺中市第十
    一信用合作社力行分社、面額九萬八千元之支票乙張予乙○○，以資取信乙○○
    ，致乙○○信以為真，依約交付上開二輛機車予丙○○，丙○○取得上開二輛機
    車後，旋即於九十年三月十九日，在臺中市區一○九巷十一號弘群機車行
    ，以八萬元之代價，將之廉售予該車行之負責人黃美芬。（三）於九十年三月二
    十八日上午十一時，在臺中市○○市○○路二段三七一號，向丁○○所經營真善
    美銀樓，佯稱購買金項鍊及手鍊各乙條、金錶乙只及戒子兩只，總價為十一萬九
    千元，並交付支票號碼ＦＭ0000000號、發票日九十年三月三十日、付款
    人臺中市第十一信用合作社力行分社、面額十一萬九千元之支票乙張予丁○○以
    資取信丁○○，丁○○誤為真實，如數交付右開金飾。（四）於九十年三月二十
    九日，至台中市○○路○段四四五之一號甲○○所經營之盛和中古車行，佯稱購
    買兩輛中古車（車號分別為ＫＢ－０五五六及ＮＪ－五五０一），價金分別為二
    十三萬八千元，及十九萬元，丙○○並交付票號分別0000000及0000
    000、面額分別為二十三萬八千元及十九萬元、發票日分別為九十年三月二十
    九日及九十年三月三十日、付款人均為臺中市第十一信用合作社力行分社之支票
    二張，予甲○○以資取信甲○○，致使甲○○誤為真實，如數交付右開車輛。丙○○旋將其中一輛車賣至高雄地區。並於九十年三月二十九日深夜，將渠所經電
    機行內貨物搬遷一空，關門結束營業，不知去向外。嗣渠用以付貨款之支票屆期
    ，不獲兌現，經戊○○向付款銀行查詢，始知丙○○所有票據帳戶已於九十年三
    月三十日起陸續退票。至此戊○○、乙○○、丁○○、甲○○等人，至此始知受
    騙。
二、案經戊○○、丁○○訴由臺灣臺中地方法院檢察署檢察官偵查起訴；乙○○則訴
    由臺中縣警察局霧峰分局報請臺灣臺中地方法院檢察署檢察官偵查起訴及移送併
    辦審理（甲○○部分）。
    理  由
一、右揭事實，業據被告坦承不諱，核與被害人戊○○、乙○○、丁○○及甲○○指
    述情節相符，並經證人林年佑、林瑞賢、黃美芬、張德欽及周海琴證述在卷，此
    外，復有支票、收據、台中市第十一信用合作社九十年四月廿七日中市十一信總
    字第六四０號函、出貨車款收款單、車輛訂購書、退票理由單、統一發票、機器
    腳踏車新領牌照登記書、三陽工業股份有限公司電子計算機開立專用機車出廠與
    貨物稅完稅照證、交通部公路局自行收納款項收據等在卷可資佐證，本件事證明
    確，被告犯行堪以認定。
二、核被告所為，係犯刑法第三百三十九條第一項詐欺取財罪。被告先後數次詐欺行
    為，時間緊接，所犯罪名相同，顯係基於概括之犯意為之，為連續犯，爰依刑法
    第五十六條之規定以一罪論，並加重其刑。又被告詐欺甲○○部分（即移送併辦
    部分）雖未據起訴，惟與起訴有罪部分具有連續犯的關係，屬於裁判上一罪，自
    亦在本院審理之範圍，本院自應一併審理，附此敘明。爰審酌被告前無不法犯罪
    前科紀錄，素行尚稱良好，有臺灣高等法院被告全國前案紀錄表在卷可按，及其
    犯罪之動機、目的，所詐得之金額，暨被告犯後已坦認犯行，知所錯誤，並與被
    害人和解，態度良好等一切情狀，量處如主文所示之刑。末查，被告前未曾受有
    期徒刑以上刑之宣告，有前開臺灣高等法院被告全國前案紀錄表在卷可按，因一
    時失慮，致罹刑典，被告犯後既已坦承犯行，深具悔悟之意，經此偵審程序之教
    訓，當知所警惕而信無再犯之虞，又已被害人等和解，且被害人均稱願原諒被告
    ，本院綜核各情，認前開對被告所宣告之刑，以暫不執行為適當，爰併予宣告緩
    刑三年，以啟自新。
據上論斷，應依刑事訴訟法第二百七十三條之一第一項、第二百九十九條第一項前段
，刑法第五十六條、第三百三十九條第一項、第七十四條第一款，罰金罰鍰提高標準
條例第一條前段，判決如主文。
本案經檢察官己○○到庭執行職務。
中        華        民        國     九十三     年    九    月    九    日
                                     臺灣臺中地方法院刑事第十二庭
                                           法  官  吳進發
右正本證明與原本無異。
如不服本判決，應於判決送達後十日內向本院提出上訴狀，上訴於臺灣高等法院臺中
分院( 須附繕本 )。
                                           書記官
中        華        民        國     九十三     年    九    月    九    日
附錄法條：
刑法第三百三十九條
意圖為自己或第三人不法之所有，以詐術使人將本人或第三人之物交付者，處五年以
下有期徒刑、拘役或科或併科一千元以下罰金。
以前項方法得財產上不法之利益或使第三人得之者，亦同。
前二項之未遂犯罰之。
